【裁判字號】    94,易,2091
【裁判日期】    950120
【裁判案由】    竊盜
【裁判全文】
臺灣臺北地方法院刑事判決              94年度易字第2091號
    公  訴  人  臺灣臺北地方法院檢察署檢察官
    被      告  甲○○
上列被告因竊盜案件，經檢察官聲請簡易判決處刑（聲請簡易判
決處刑書案號：九十四年度偵字第二○七六五號），經本院改以
普通程序審理，被告就起訴事實為有罪之陳述，再由本院裁定進
行簡式審判程序，判決如下：
    主  文
甲○○攜帶兇器竊盜，累犯，處有期徒刑捌月。如附表所示之物
均沒收。
    事  實
一、甲○○前於民國九十二年間曾因竊盜罪，經臺灣士林地方法
    院九十二年度士簡字第一五三六號判決處有期徒刑四月確定
    ，於九十三年十一月二十六日易科罰金執行完畢，猶不知悔
    改，於九十四年七月五日下午九時許，在臺北市○○區○○
    街四○○巷九十號前，見路旁停放、乙○○使用之車號八Ｄ
    —九九五○號自用小客車無人在內，認有機可趁，竟意圖為
    自己不法之所有，攜帶其所有、客觀上可供兇器使用、如附
    表所示之工具一批，先以路邊臨時拾獲之石頭敲破前開車輛
    之左後座車窗（毀損部分未據告訴），進入車內竊取乙○○
    所有之高速公路回數票十四張、硬幣新臺幣（下同）三百元
    （取出硬幣同時，不慎破落汽車音響）等物，得手後即置入
    隨身攜帶之背包內據為己有。嗣因驚動附近住戶，而遭民眾
    圍住，而報警逮捕。
二、案經臺北市政府警察局松山分局報請臺灣臺北地方法院檢察
    署檢察官偵查後聲請簡易判決處刑，由本院改以通常程序審
    理，並裁定進行簡式審判程序。
    理  由
一、訊據被告甲○○就於前開時地攜帶如附表所示之工具，先以
    路邊臨時拾得之石頭敲破車號八Ｄ—九九五○號自用小客車
    車窗，進入車內竊取被害人陳森茂所有之高速公路回數票十
    四張、硬幣三百元，後為當場逮捕等事實，於本院調查、審
    理時均自白不諱，且查：
  (一)核與證人即被害人乙○○指訴情節大致相合；
  (二)並經現場處理之警員即證人沈傳國陳證明確；
  (三)另現場於被告背包內，及因為逮捕掙扎時、由被告背包內散
    落一地之高速公路回數票十四張、硬幣三百元，亦由證人指
    認領回等情，有被害人立具之失竊報告及贓物認領保管單（
    見偵查卷第三一頁）、照片在卷可稽。
  (四)復被告隨身攜帶之工具，亦經被告指認在卷，且有照片附卷
    足參；
  (五)是依上開證人指述內容及卷附之各項文書、證物等補強證據
    已足資擔保被告於本院調查、審理中所為之上開任意性自白
    之真實性，按據刑事訴訟法第一百五十六條之規定，自得據
    被告前開任意性自白及各該補強證據，採信被告任意、真實
    之自白，認本件事證明確，被告犯行洵堪認定，應予依法論
    科。
二、按刑法第三百二十一條第一項第三款之攜帶兇器竊盜罪，係
    以行為人攜帶兇器竊盜為其加重條件，此所謂兇器，其種類
    並無限制，凡客觀上足以對人之生命、身體、安全構成威脅
    ，具有危險性之兇器均屬之，且祇須於行竊時攜帶此種具有
    危險性之兇器為已足，並不以攜帶之初即有行兇之意圖為必
    要，此最高法院七十九年度台上字第五二五三號判例意旨可
    資參照。被告攜帶至行竊現場之斜口鉗、十字螺絲起子、一
    字螺絲起子、活動扳手、紅色油壓剪各一支，業經被告自承
    ：攜帶工具均為市售取得，螺絲起子部分尖端尖銳為鐵之材
    質、長約十五公分，紅色油壓剪約三十公分長、鐵材質、約
    有一、二公斤重量，另斜口鉗亦為鐵材質，僅較螺絲起子微
    小等語（見本院九十五年一月六日筆錄），質地均屬堅硬厚
    實，足以使重力，其於客觀上既係得持以攻擊人身，對人之
    生命、身體、安全構成威脅，具有相當危險性之器械，揆諸
    前揭判例意旨及說明，自與刑法第三百二十一條第一項第三
    款之構成要件相當（另石頭乃自然界之物質，尚難謂為通常
    之「器械」，從而持磚塊、石頭砸毀他人車窗竊盜部分，此
    尚難與攜帶兇器無涉，卷附最高法院九十二年度台非字第三
    八號判決參照）。故核被告之行為係犯刑法第三百二十一條
    第一項第三款加重竊盜罪。查被告前於九十二年間曾因竊盜
    罪，經臺灣士林地方法院九十二年度士簡字第一五三六號判
    決處有期徒刑四月確定，於九十三年十一月二十六日易科罰
    金執行完畢，有臺灣高等法院被告前案紀錄表附卷可按，未
    滿五年，再犯本件有期徒刑以上之罪，為累犯，應依刑法第
    四十七條加重其刑。本院爰審酌被告正值壯年、竟不思上進
    ，前於八十五年間即因竊盜案件，經本院以八十五年度易字
    第五六六一號判決科罰金五千銀元，再於前開九十二年間二
    犯竊盜案件（前開構成累犯之案件），更於九十三年間三犯
    竊盜案件，經臺灣士林地方法院以九十三年度士簡字第一六
    ○三號判決處有期徒刑六月確定，此有臺灣高等法院被告前
    案紀錄表在卷可查，於該案判決確定後、尚未執行之際，即
    再犯本件竊盜案件，其竊盜之素行不佳，惟於本院調查審理
    時均已坦承犯行，並已供承：現已知錯，覓得正當職業，不
    再思索偷竊，倘再為犯行，願受重刑等語（見本院九十五年
    一月六日筆錄），再衡量被告其餘之犯罪動機、目的、犯罪
    時所受之刺激、犯罪之手段、犯人之生活狀況、品行、智識
    程度、犯罪所生之危險或損害、犯罪後之態度等一切情狀，
    判處如主文所示之刑，以示懲儆。另扣案如附表所示之物，
    雖未扣案，但為被告供犯罪所用之物，且屬被告所有，業經
    被告供承明確，爰依刑法第三十八條第一項第二款法沒收。
據上論斷，應依刑事訴訟法第四百五十二條、第二百七十三條
之一第一項、第二百九十九條第一項前段，刑法第三百二十一條
第一項第三款、第四十七條、第三十八條第一項第二款，判決如
主文。
本案經檢察官張志全到庭執行職務
中    華    民    國    95    年    1     月    20    日
                  刑事第四庭  法  官  郭惠玲
如不服本判決，應於判決送達後十日內，向本院提出上訴狀。
上正本證明與原本無異。
                              書記官  鄭雅文
中    華    民    國    95    年    1     月    25    日
附錄本案論罪科刑法條全文：
刑法第三百二十一條
犯竊盜罪而有左列情形之一者，處六月以上、五年以下有期徒刑
：
一  於夜間侵入住宅或有人居住之建築物、船艦或隱匿其內而犯
    之者。
二  毀越門扇、牆垣或其他安全設備而犯之者。
三  攜帶兇器而犯之者。
四  結夥三人以上而犯之者。
五  乘火災、水災或其他災害之際而犯之者。
六  在車站或埠頭而犯之者。
前項之未遂犯罰之。
附表：（照片見九十四年度偵字第二○七六五號卷第三三頁）
一、斜口鉗壹支。
二、十字螺絲起子壹支。
三、一字螺絲起子壹支。
四、活動扳手壹支。
五、紅色油壓剪壹支。


司法院資訊處製作；財團法人民間司法改革基金會備份。
